# 求助陈版主

提问人：zzh1iin 时间：2016-10-28 13:50:47
陈版，您好： 咨询一个问题，集团A控股B公司，现通过证监会审核，将B的股权全部置入上市公司C，同时集团A购买上市公司C原有资产后赠与上市公司C的实际控制人D。A成为C的控股股东，B公司形成借壳上市。 A账面上B的长投成本 10 亿，置入C的评估值 150亿；A购买上市公司C的原有资产成本为 12 亿。 请问： 1 、集团A公司对获得的上市公司C的长投成本如何计量？ 2 、集团A对于B公司长投增值部分是否需要交税？何时交？
谢谢！

回答人：chenyiwei
对A个别报表层面对C的投资成本，可参考《瑞华研究 2010 ～ 2014 汇编》之“问题3-2-60（以子公司控股股权对被购买方增资实现对被购买方非同一控制下合并的处理）”中的案例予以确定。A购买上市公司C的原有资产、负债的对价款也计入该合并成本。

提问人：zzh1iin 时间：2016-10-30 21:57:02
陈版 这样是不是意味着A公司账面存在大额的投资收益？A需要马上缴纳所得税吗？税务有何缓交的规定？ 万分感谢！

回答人：chenyiwei
这种情况会有投资收益形成。但因为涉及到“以股换股”，所以根据财税[2009]59号、[2014]116号等规定，可能不会立即导致纳税义务。具体请咨询税务专业人士。

提问人：zthqdsad 时间：2016-12-13 15:48:24
陈版主你好， 请教一个问题。母公司以不动产向子公司投资 ，子公司用于建设标准厂房及办公楼对外出租，现在子公司拆除旧不动产项目建设新项目，请问在合并层面拟拆除的不动产余值是否可以并入新项目成本？

回答人：chenyiwei
不可以。请参考《瑞华研究 2010 ～ 2016 汇编》之“问题1-1-3（拆除旧房并建造新房时，旧房原账面价值的处理）”，在合并报表层面，将合并报表主体作为一个独立会计主体，运用该解答所述原则。